臺灣基隆地方法院刑事判決　　　　　　　 96年度易字第322號
公　訴　人　臺灣基隆地方法院檢察署檢察官
被　　　告　己○○
　　　　　　　　　　現於臺灣臺北監獄臺北分監
被　　　告　戊○○
被　　　告　丙○○
被　　　告　甲○○
被　　　告　丁○○
　　　　　　　　　　　號
上列被告因竊盜案件，經檢察官提起公訴（95年度偵字第3957、
4856號），本院判決如下：
    主  文
己○○結夥三人以上竊盜，累犯，處有期徒刑貳年。
戊○○、丙○○、甲○○、丁○○結夥三人以上竊盜，戊○○處
有期徒刑壹年、丙○○、甲○○各處有期徒刑壹年貳月、丁○○
處有期徒刑壹年。
扣案之手機陸支（0000000000、0000000000、0000000000、0000
000000、0000000000、空機）、番刀壹把、沾有鴿毛之鴿網壹個
、鴿網壹個、捕鴿網架壹組及鋸子壹把均沒收。
    事  實
一、己○○前因竊盜案件，於民國（下同）92年8 月25日，經臺
    灣臺東地方法院判處有期徒刑6月確定，於92年11月6日執行
    完畢，仍不知悛悔，與戊○○、丙○○、甲○○及丁○○，
    結夥3 人以上，共同基於為自己不法所有之犯意聯絡，於95
    年8 月初某日起，在臺北縣金山鄉磺溪頭山上，由己○○、
    丙○○與甲○○架設網具網鴿捕鴿，丙○○與甲○○負責上
    山將鴿子背至山下，交給己○○處理，丁○○負責把風，戊○○則負責接載丙○○、甲○○及丁○○上下山，並供應丙○○、甲○○及丁○○於山上活動所須之物品，己○○則先
    後交付戊○○新臺幣（下同）7000元之代價，另於丙○○與
    甲○○每交給己○○1隻鴿子時，即交付丙○○及甲○○250
    元至300 元不等之代價，丙○○再交付丁○○70元之代價，
    其餘則與甲○○平分，以此一方式，接續竊取他人所有之賽
    鴿，嗣於同年月29日上午11時許，為警循線在金山鄉磺溪頭
    山上查獲戊○○，扣得現金3800元、手機1支（0 000000000
    ），又於同日12時30分許，在金山鄉○○路206 號怡美旅社
    旁查獲甲○○，並在甲○○車上扣得番刀1把、手機1支（00
    00000000）、沾有鴿毛之鴿網1個、現金34400元，另於同日
    13時許，在上述怡美旅社服務台前查獲丙○○及丁○○2 人
    ，並扣得丙○○所有現金9700元、筆記本1本、郵局金融卡1
    張、手機2支（0000000000、0000000000）、手機1支（空機
    ），丁○○所有手機1支（0000000000）、現金11100元，另
    於金山鄉磺溪頭山上，扣得鴿網1個、捕鴿網架1組及鋸子1
    把，始查悉上情。
二、案經臺北縣政府警察局金山分局報請臺灣基隆地方法院檢察
    署檢察官偵查起訴。
    理  由
壹、證據能力方面
一、按被告之自白，非出於強暴、脅迫、利誘、詐欺、疲勞訊問
    、違法羈押或其他不正之方法，且與事實相符者，得為證據
    ，刑事訴訟法第156條第1項定有明文。本件被告甲○○、丙○○雖於本院準備程序訊問時，均稱其於95年8 月29日接受
    警詢時，曾遭警察刑求等情，然查，被告二人於接受該次警
    詢後，業經檢察官多次開庭調查，惟被告於檢察官調查時，
    均未提及曾遭警毆傷一事，嗣至本院進行準備程序時，始提
    出刑求抗辯，而被告丙○○先稱自己遭警察刑求，後改稱是
    被告甲○○遭警刑求，前後已不一致，復未提出任何證據以
    實其說，亦未舉出對其毆打之警員姓名供本院調查，自難僅
    以被告等空言提出上揭抗辯，逕行認定確有被告所述之情。
    再者，前開被告二人於95年8 月29日警詢筆錄中所載之竊盜
    犯行（見臺灣基隆地方法院檢察署95年度偵字第3957號偵查
    卷宗第11─15、16─18頁），均經被告甲○○於95年8 月29
    日偵查時、被告丙○○於95年8月29日、30日、96年4月11日
    偵查時坦承不諱，果若被告等係因警察對其施以不當對待，
    始於接受警詢時坦承犯行，則檢察官偵查時，既未對被告等
    施以任何不當之對待，被告等何以仍未否認該次警詢筆錄所
    載之犯行，顯見被告等於該日接受警察詢問時，並未因遭受
    不當之對待而為與事實相違之供述，依據首揭法條之規定，
    被告之自白自得作為本案之證據。
二、按憲法第16條保障人民之訴訟權，就刑事被告而言，包含其
    在訴訟上應享有充分之防禦權，刑事被告詰問證人之權利，
    即屬該等權利之一，且屬憲法第8條第1項規定「非由法院依
    法定程序不得審問處罰」之正當法律程序所保障之權利；此
    等憲法上權利之制度性保障，有助於公平審判，及發見真實
    之實現，以達成刑事訴訟之目的，為確保被告對證人（含其
    他具證人適格之人）之詰問權，證人於審判中，應依人證之
    法定程序，到場具結陳述，並接受被告之詰問，其陳述始得
    作為認定被告犯罪事實之判斷依據，至於被告以外之人（含
    證人、共同被告等）於審判外之陳述，除客觀上不能受詰問
    者外，於審判中仍應依法踐行詰問程序（司法院大法官會議
    釋字第582 號解釋文及解釋理由書參照）；又法院就被告之
    案件對其他共同被告或與被告有共犯關係之人調查，均應依
    人證之調查程序傳喚該共同被告或共犯到場，命其立於證人
    之地位而為陳述，並通知被告，使被告有與之對質及詰問其
    現在與先前陳述之瑕疵的機會，以確保其對質詰問權，並藉
    以發現實體真實（最高法院94年度臺上字第1776號裁判意旨
    參照）；依上開司法院大法官會議解釋及最高法院裁判意旨
    ，法院如於共同被告以證人身分到庭陳述，訊問被告對於共
    同被告之審判外陳述有何意見，並准許被告對於共同被告當
    庭及先前陳述進行詰問，即已賦予被告對於共同被告之對質
    詰問機會，此時共同被告於審判外陳述之瑕疵，應已治癒，
    而具有證據能力。另按被告以外之人於審判外之陳述，經當
    事人於審判程序同意作為證據，法院審酌該言詞陳述或書面
    陳述作成時之情況認為適當者，亦得為證據；當事人、代理
    人或辯護人於法院調查證據時，知有第159條第1項不得為證
    據之情形，而未於言詞辯論終結前聲明異議者，視為有前項
    之同意，刑事訴訟法第159條之5第1、2項，亦定有明文。查
    本件被告丙○○、甲○○、丁○○、戊○○於警詢中本於被
    告身分所為之陳述，業經於偵查中以證人身分、被告戊○○
    更於本院審理時以證人身分到庭陳述（見本院96年6月27 日
    審理筆錄），並賦予其餘四名被告對於共同被告戊○○之對
    質詢問機會，此時共同被告於審判外陳述之瑕疵，應已治癒
    ，已充分保障被告對於共同被告之對質詰問權，且經本院審
    酌該言詞陳述作成時之狀況亦無不適當之情形，是依前揭大
    法官會議解釋、最高法院裁判意旨及刑事訴訟法第159條之5
    之規定，本件共同被告戊○○於警詢及偵查中、被告丙○○
    、甲○○、丁○○於偵查中之陳述，均有證據能力。
三、卷附之台北縣汐止地政事務所96年3月26日北縣汐地測字第0
    960003540複丈成果圖1份、現場照片38張、通訊監察譯文等
    書證、扣案之現金3800元、手機1支（0000000000）、番刀1
    把、手機1支（0000000000）、沾有鴿毛之鴿網1個、現金34
    400元、現金9700元、筆記本1本、郵局金融卡1張、手機2支
    （0000000000、0000000000）、手機1支（空機）、手機1支
    （0000000000）、現金11100元、鴿網1 個、捕鴿網架1組及
    鋸子1把等物證，檢察官及被告於審判中均同意作為證據，
    合於刑事訴訟法第159條之5之規定，依法均得為證據。
貳、事實認定方面
一、訊據被告戊○○對於上開竊盜之事實，坦承不諱，被告己○○、丙○○、甲○○、丁○○則矢口否認有竊盜犯行，被告
    己○○辯稱：伊自93年後即未再竊取他人飼養之賽鴿，本件
    與伊無關，伊未參與云云；被告丙○○、甲○○、丁○○俱
    辯稱：渠等從花蓮來金山是做水電工作，未竊取他人賽鴿，
    本案非渠等所為云云。經查：
  (一)被告丙○○、甲○○、丁○○、戊○○於警詢及95年8 月29
    日、8 月30日偵查時均自承上開竊盜犯行，且對於分工情形
    、分得款項等細節之供述大致相符（詳95年度偵字第3957號
    偵查卷第7 ─10、12─15、17─18、20─21、74─78、83─
    85頁），被告戊○○於96年6 月27日本院以證人身分訊問時
    仍證稱：「（【提示偵卷第3957號第74頁】對當時所言有何
    意見？）當時所言實在，丙○○、甲○○、丁○○他們三人
    是在山上抓鴿子，被查獲當天我確實是要送手機到山上給己○○，可是當時他不在。」、「（訊以當時你們幾人分工的
    情形是否如你在偵查中所言？）是。」、「（訊以你們確實
    有一起到山上擄鴿？）是的。」、「（訊以己○○何時到山
    上？）我未退伍前，放假時會來幫忙，退伍來的這一次就是
    被查獲這一次，我總共來過二、三次都沒有碰到己○○。」
    、「（訊以你既然沒有見到己○○，如何在案發當天拿手機
    給他？）手機是己○○提供公家使用，丙○○上山補鴿後，
    把手機藏在路邊，丙○○要我找到後，拿給己○○。」、「
    （訊以己○○有給你七千元？）錢是丙○○交給我的，但應
    該是己○○交給他的，叫他拿給我的。」、「（訊以你在檢
    察官偵查中，有指認己○○？）有。」等語（詳本院96年6
    月27日審判筆錄）。故本件竊盜應係被告己○○夥同被告丙○○、甲○○、丁○○、戊○○4人，由被告己○○、丙○○與甲○○至台北縣金山鄉磺溪頭山上架設網具網鴿捕鴿，
    丙○○與甲○○負責上山將鴿子背至山下，交給己○○處理
    ，丁○○負責把風，戊○○則負責接載丙○○、甲○○及丁○○上下山，並供應丙○○、甲○○及丁○○於山上活動所
    須之物品之事實甚明。
  (二)此外，並有台北縣汐止地政事務所96年3 月26日北縣汐地測
    字第0960003540複丈成果圖1 份、現場照片38張、通訊監察
    譯文附卷可參，復有現金3800元、34400元、9700元、手機6
    支（0000000000、0000000000、0000000000、空號、000000
    0000、0000000000）、番刀1把、沾有鴿毛之鴿網1個、筆記
    本1本、郵局金融卡1張、鴿網1個、捕鴿網架1組及鋸子1 把
    扣案可資佐證，其中在被告甲○○車上扣得之網子1 個，經
    本院當庭勘驗結果，其上沾有鴿毛等情，有本院96年6 月27
    日審判筆錄及網子照片4 張可參，益證被告等竊取他人飼養
    之賽鴿，至為灼然。被告己○○、丙○○、甲○○、丁○○
    所辯，顯不可採。
  (三)綜上所述，本件事證明確，被告等犯行，洵堪認定，應依法
    論科。
、論罪科刑
  (一)核被告等所為，係犯刑法第321條第1 項第4款之結夥三人以
    上竊盜罪。又被告5 人間就本案犯行，互有犯意聯絡及行為
    分擔，應論以共同正犯。末查被告己○○前因竊盜案件，於
    92年8月25日，經臺灣臺東地方法院判處有期徒刑6月確定，
    於92年11月6日執行完畢，有臺灣高等法院被告前案紀錄表1
    份在卷可稽，其受有期徒刑之執行完畢後，5 年內故意再犯
    有期徒刑以上之罪，為累犯，應依法加重其刑。
  (二)爰審酌被告5 人不思以正途謀生，而結夥為本案竊盜犯行，
    其等所為對社會秩序之維護及被害人財產法益侵害非微，並
    審酌其等竊得財物之價值及被告己○○、丙○○、甲○○、
    丁○○犯後飾詞否認犯行，毫無悔意之態度，被告戊○○坦
    承犯行等一切情狀，分別量處如主文所示之刑，以示懲儆。
  (三)扣案之手機1 支（0000000000），為被告戊○○所有，供本
    件犯罪所用之物；番刀1把、手機1支（0000000000）、沾有
    鴿毛之鴿網1 個，為被告甲○○所有，供本件犯罪所用之物
    ；手機2支（0000000000、0000000000）、手機1支（空機）
    為被告丙○○所有，供本件犯罪所用之物，手機1支（00000
    00000）為被告丁○○所有供本件犯罪所用之物；鴿網1個、
    捕鴿網架1組及鋸子1把，為被告己○○所有供本件犯罪所用
    之物，均依刑法第38條第1項第2款宣告沒收。另筆記本1 本
    、金融卡1張、現金9700元，雖為被告丙○○所有，現金700
    0 元、34400元、11100元，雖分別為被告戊○○、甲○○、
    丁○○所有，惟查無其他積極證據證明，係為被告供犯罪所
    用或因本件犯罪所得之物，自不予宣告沒收，併此敘明。
據上論斷，應依刑事訴訟法第299條第1項前段，刑法第28條、第
321條第1項第4款、第47條第1項、第38條第1項第2款，判決如主
文。
本案經檢察官乙○○到庭執行職務。
中　　華　　民　　國　　96　　年　　7　　月　　10　　日
                  刑事第二庭法    官  齊潔
以上正本證明與原本無異。
如不服本判決應於收受本判決後10日內向本院提出上訴書狀，其
未敘述上訴理由者，並得於提起上訴後10日內向本院補提理由書
狀（均須按他造當事人之人數附繕本）「切勿逕送上級法院」。
中　　華　　民　　國　　96　　年　　7　　月　　10　　日
                            書 記 官  潘端典
附錄論罪法條：
中華民國刑法第321條
（加重竊盜罪）
犯竊盜罪而有左列情形之一者，處 6 月以上、 5 年以下有期徒
刑：
一  於夜間侵入住宅或有人居住之建築物、船艦或隱匿其內而犯
    之者。
二  毀越門扇、牆垣或其他安全設備而犯之者。
三  攜帶兇器而犯之者。
四  結夥三人以上而犯之者。
五  乘火災、水災或其他災害之際而犯之者。
六  在車站或埠頭而犯之者。
前項之未遂犯罰之。
